臺灣臺北地方法院民事裁定
111年度聲再字第2439號
111年度聲再字第2440號
                                   111年度聲再字第2441號
111年度聲再字第2442號
                                   111年度聲再字第2443號
                                   111年度聲再字第2444號
                                   111年度聲再字第2445號
111年度聲再字第2446號
                                   111年度聲再字第2447號
111年度聲再字第2448號
                                   111年度聲再字第2449號
                                   111年度聲再字第2450號
                                   111年度聲再字第2451號
                                   111年度聲再字第2452號
                                   111年度聲再字第2453號
                                   111年度聲再字第2454號
                                   111年度聲再字第2657號
                                   111年度聲再字第2658號
                                   111年度聲再字第2659號
                                   111年度聲再字第2660號
111年度聲再字第2661號
                                   111年度聲再字第2662號
111年度聲再字第2663號
                                   111年度聲再字第2664號
                                   111年度聲再字第2665號
                                   111年度聲再字第2666號
111年度聲再字第2667號
                                   111年度聲再字第2668號
再審聲請人  姜廣利  
上列再審聲請人與再審相對人中華電信股份有限公司個人家庭分公司（原名中華電信股份有限公司臺灣北區電信分公司）間聲請再審事件，再審聲請人對於本院所為如附表所示確定裁定聲請再審，本院裁定如下：                    
    主  文
再審聲請駁回。
再審聲請費用由再審聲請人負擔。
    理  由
一、按裁定已經確定，而有第496條第1項或第497條之情形者，
    得準用再審程序之規定，聲請再審，民事訴訟法第507條定
    有明定。次按對於確定裁定聲請再審，依據民事訴訟法第50
    7條準用同法第501條第1項第4款之規定，聲請內容須表明再
    審理由及關於再審理由並遵守不變期間之證據。所謂表明再
    審理由，必須指明確定裁判有如何合於法定再審事由之具體
    情事始為相當，倘僅泛言有何條款之再審事由，而無具體情
    事者，仍難謂已合法表明再審事由。既未合法表明再審事由
    ，即為無再審之事由，可認其再審之聲請不合法，毋庸命其
    補正，逕以裁定駁回之（最高法院60年度台抗字第688號、6
    1年度台再字第137號、70年度台再字第35號裁判要旨參照）
    。又按民事訴訟法第507條準用第496條第1項第1款所謂適用
    法規顯有錯誤，係指確定裁判所適用之法規，顯然不合於法
    律規定，或與司法院現尚有效及大法官會議之解釋，或最高
    法院尚有效之判例顯然違反，或消極的不適用法規，顯然影
    響裁判者而言，不包含漏未斟酌證據、理由不備、理由矛盾
    、取捨證據及認定事實錯誤之情形在內（最高法院109年度
    台聲字第886號裁定意旨參照）。
二、再審聲請意旨詳如附表所示。　
三、經查，再審聲請人對於如附表所示各確定裁定（下稱原確定
    裁定）聲請再審，然聲請人於本件聲請再審狀表明之再審理
    由，均非係對於原確定裁定究有如何合於再審事由之具體指
    摘，自難認其已對原確定裁定合法表明再審理由。從而，本
    件再審之聲請為不合法，應予駁回。
四、依民事訴訟法第502條第1項、第507條、第95條、第78條，
    裁定如主文。　　
中　　華　　民　　國　　111 　年　　10　　月　　26　　日
                  民事第三庭   審判長法　官　方祥鴻
　　　　　　　　　                   法  官  陳裕涵
　　　　　　　　　                   法  官  楊承翰
以上正本係照原本作成。
本裁定不得抗告。　
中　　華　　民　　國　　111 　年　　10　　月　　27　　日
                                     書記官  吳珊華
附表：
編號 聲請再審案號 原確定裁定日期及案號 再審聲請意旨 1 111年度聲再字第2439號 民國111年2月23日 111年度聲再字第588號 伊確實具有「中低收入戶」證明，已請求精神補償費新臺幣（下同）800萬元，再審相對人並未異議，即表示再審相對人同意伊之請求，左列原確定裁定不備理由，故難謂無勝訴之望，是依民事訴訟法第107條第1項但書規定，左列原確定裁定為不合法，應不適用民事訴訟法第107條第1項規定，爰依民事訴訟法第507條準用同法第496條第1項第1款規定聲請再審等語。 2 111年度聲再字第2440號 民國111年2月23日 111年度聲再字第589號  3 111年度聲再字第2441號 民國111年2月23日 111年度聲再字第590號  4 111年度聲再字第2442號 民國111年2月23日 111年度聲再字第591號  5 111年度聲再字第2443號 民國111年2月23日 111年度聲再字第592號  6 111年度聲再字第2444號 民國111年2月23日 111年度聲再字第593號  7 111年度聲再字第2445號 民國111年2月23日 111年度聲再字第594號  8 111年度聲再字第2446號 民國111年2月23日 111年度聲再字第595號  9 111年度聲再字第2447號 民國111年2月23日 111年度聲再字第596號  10 111年度聲再字第2448號 民國111年2月23日 111年度聲再字第597號  11 111年度聲再字第2449號 民國111年2月23日 111年度聲再字第598號  12 111年度聲再字第2450號 民國111年2月23日 111年度聲再字第599號  13 111年度聲再字第2451號 民國111年2月23日 111年度聲再字第600號  14 111年度聲再字第2452號 民國111年2月23日 111年度聲再字第601號  15 111年度聲再字第2453號 民國111年2月23日 111年度聲再字第602號  16 111年度聲再字第2454號 民國111年2月23日 111年度聲再字第603號  17 111年度聲再字第2657號 民國111年2月25日 111年度聲再字第108號 伊確實具有「中低收入戶」證明，已請求精神補償費800萬元，再審相對人並未異議，即表示再審相對人同意伊之請求，左列原確定裁定不備理由，故難謂無勝訴之望，是左列原確定裁定為不合法，應不適用民事訴訟法第507條準用同法第501條第1項第4款規定，爰依民事訴訟法第507條準用同法第496條第1項第1款規定聲請再審等語。 18 111年度聲再字第2658號 民國111年2月25日 111年度聲再字第109號  19 111年度聲再字第2659號 民國111年2月25日 111年度聲再字第110號  20 111年度聲再字第2660號 民國111年2月25日 111年度聲再字第111號  21 111年度聲再字第2661號 民國111年2月25日 111年度聲再字第112號  22 111年度聲再字第2662號 民國111年2月25日 110年度聲再字第113號  23 111年度聲再字第2663號 民國111年2月25日 111年度救字第128號 伊確實具有「中低收入戶」證明，已請求精神補償費800萬元，再審相對人並未異議，即表示再審相對人同意伊之請求，左列原確定裁定不備理由，故難謂無勝訴之望，是左列原確定裁定為不合法，應不適用民事訴訟法107條第1項規定，爰依民事訴訟法第507條準用同法第496條第1項第1款規定聲請再審等語。 24 111年度聲再字第2664號 民國111年2月25日 111年度救字第129號  25 111年度聲再字第2665號 民國111年2月25日 111年度救字第130號  26 111年度聲再字第2666號 民國111年2月25日 111年度救字第131號  27 111年度聲再字第2667號 民國111年2月25日 111年度救字第132號  28 111年度聲再字第2668號 民國111年2月25日 111年度救字第133號